【裁判字號】    96,易,6001
【裁判日期】    970131
【裁判案由】    加重竊盜
【裁判全文】
臺灣臺中地方法院刑事判決              96年度易字第6001號
公  訴  人  臺灣臺中地方法院檢察署檢察官
被      告  己○○
                    （另案於臺灣彰化監獄彰化分監執行中）
上列被告因加重竊盜案件，經檢察官提起公訴（96年度偵緝字第
3330號），本院判決如下：
    主    文
己○○所犯如附表所示共同攜帶兇器竊盜各罪，均累犯，分別量
處如附表所示之刑，附表編號1至7之罪均減刑如附表所示，並與
附表編號8至11不應減刑之罪定應執行有期徒刑貳年陸月。
    犯罪事實
一、己○○前因施用第1、2級毒品案件，經臺灣彰化地方法院以
    92年度訴字第855號分別判處有期徒刑1年、8月確定，並定
    應執行有期徒刑1年6月，於民國94年6月18日因假釋付保護
    管束期滿未經撤銷，視為執行完畢。詎仍不知悔改，與乙○
    ○（由本院另案審理中）基於意圖為自己不法所有之犯意聯
    絡，共同於附表所示之時、地，以附表所示之方式，竊得臺
    灣鐵路局所有之電纜線、不銹鋼接地線等物後，再由己○○
    出售予不知情之「青龍資源回收場」負責人戊○○。嗣經警
    循線查獲上情。
二、案經南投縣政府警察局草屯分局報告臺灣臺中地方法院檢察
    署檢察官偵查起訴。
    理    由
壹、程序方面：
一、按被告以外之人於審判外之言詞或書面陳述，除法律有規定
    者外，不得作為證據，刑事訴訟法第159條第1項固定有明文
    。惟被告以外之人於審判外之陳述，雖不符同法第159條之1
    至之4之規定，而經當事人於審判程序同意作為證據，法院
    審酌該言詞陳述或書面陳述作成時之情況，認為適當者，亦
    得為證據。又當事人、代理人或辯護人於法院調查證據時，
    知有第159條第1項不得為證據之情形，而未於言詞辯論終結
    前聲明異議者，視為有前項之同意，同法第159條之5亦定有
    明文。查本案證人許豪富、柯文、丁○○、甲○○、關椿邁
    、李嘉文等於警詢中之指述，為審判外之陳述而屬傳聞證據
    ，公訴人及被告於本院準備程序及審判程序中對於前述證人
    於警詢及偵查中之指述，均表示沒有爭執，且迄於言詞辯論
    終結前亦未聲明異議。本院審酌渠等陳述作成時之情況，核
    無違法取證或其他瑕疵，認為以之作為證據為適當，上開證
    人於審判外之陳述及相關證據資料，自得做為證據，合先敘
    明。
二、
(一)、按被告以外之人（包括證人、鑑定人、告訴人、被害人及共
    同被告等）於檢察事務官、司法警察官或司法警察調查中所
    為之陳述，與審判中不符時，其先前之陳述具有較可信之特
    別情況，且為證明犯罪事實存否所必要者，得為證據，刑事
    訴訟法第159條之2定有明文。所謂「前後陳述不符」之要件
    ，應就前後階段之陳述進行整體判斷，以決定其間是否具有
    實質性差異，惟無須針對全部陳述作比較，陳述之一部分有
    不符，亦屬之。而所謂「較可信之特別情況」之情形，亦應
    就前後陳述時之各種外部情況進行比較，以資決定何者外部
    情況具有可信性。若陳述係在特別可信之情況下所為，則虛
    偽陳述之危險性即不高，雖係審判外陳述，或未經被告反對
    詰問，仍得承認其有證據能力【所稱「外部情況」之認定，
    例如時間之間隔：陳述人先前陳述是在記憶猶新的情況下
    直接作成，一般與事實較相近，事後即可能因記憶減弱或變
    化，致有不清晰或陳述不符之現象發生；有意識的迴避：
    由於先前陳述時被告未在場，是陳述人直接面對詢問警員所
    為陳述較為坦然；事後可能因陳述人對被告有所顧忌或同情
    ，因而在被告面前較不願陳述不利被告之事實；受外力干
    擾：陳述人單獨面對檢察事務官或司法警察（官）所為之陳
    述，程度上較少會受到強暴、脅迫、詐欺、利誘或收買等外
    力之影響，其陳述較趨於真實。若被告在庭或有其他成員參
    與旁聽時，陳述人可能會本能的作出迴避對被告不利之證述
    ，或因不想生事乃虛構事實而為陳述；事後串謀：目擊證
    人對警察描述所目睹情形，因較無時間或動機去編造事實，
    客觀上亦較難認與被告間有勾串情事，其陳述具有較可信性
    。但事後因特殊關係，雙方可能因串謀而統一口徑；或事後
    情況變化，兩者從原先敵對關係變成現在友好關係等情形，
    其陳述即易偏離事實而較不可信等】。
(二)、查證人即同案共犯乙○○於本院審理中，對於竊盜之過程，
    於警詢及檢察事務官詢問時，始終陳述其係與被告己○○共
    同至上開地點，由被告持破壞剪1支下手剪斷電纜線等物，
    行竊後亦由被告拿去變賣（警卷第2至6頁、偵查卷第24至第
    26頁），嗣於本院審理中先為相同之證述，事後方改稱被告
    未下手行竊，僅係代其變賣贓物云云（本院卷第36頁、第36
    至第37頁、第59至第61頁），其事後改為證述內容均與警詢
    及檢察事務官詢問時所述不同（詳如下述），本院審酌同案
    共犯乙○○嗣因與被告一同提解到庭證述，難免有所顧忌，
    所述趨避重就輕，反見其於警詢中及檢察事務官詢問時之陳
    述，距離案發時間較近，且尚無機會斟酌利害關係或受外力
    干擾，應屬具有較可信之特別情況，又其上開證述自為證明
    犯罪事實所必要，況證人乙○○經本院於審理中傳喚到庭接
    受檢、辯雙方之交互詰問，賦予被告有與之對質、詰問其現
    在與先前陳述瑕疵之機會，自屬已充分保障被告之對質詰問
    權，故證人乙○○之警詢及檢察事務官詢問時之陳述應認有
    證據能力。
貳、實體方面：
一、訊據被告矢口否認有何加重竊盜犯行，辯稱：伊僅代乙○○
    變賣贓物，賣得的贓款由2人平分，並沒有一同去行竊云云
    ，經查：
(一)、證人許豪富、柯文、丁○○、甲○○、關椿邁、李嘉文於警
    詢中證述前開路段之電纜線及不銹鋼地線等物確曾遭偷竊，
    有其等於警詢中陳述可資佐證（警卷第9至第26頁），並有
    現場照片24張存卷可佐（警卷第35至第47頁），此部分之事
    實，應足認定。
(二)、而證人即同案共犯乙○○於警詢中及檢察事務官詢問時，均
    明確指稱其與被告一同至附表所示地點，由被告攜其所有之
    破壞剪1支，共同下手竊取前開電纜線等物，得手後則由被
    告負責變賣等語（警卷第2至第5頁、偵卷第24至第26頁），
    嗣證人即同案共犯乙○○於本院審理中，起初亦明確為相同
    之證述（本院卷第36至第37頁、第59至第60頁），嗣方改稱
    係其用破壞剪剪斷偷電纜線，被告負責把風等語（本院卷第
    60 頁），後又改稱係由其下手偷竊，被告僅負責變賣等語
    （本院卷第61頁），證人即同案共犯乙○○兩度於本院審理
    中改稱，兩度改稱內容不盡相同，反觀其於警詢及檢察事務
    官詢問中所述，內容並無出入，足見其嗣後在本院翻異前詞
    ，顯係因被告在場而有所顧忌，故為迴護之詞，其於警詢及
    檢察事務官詢問中所述，距離案發時間較近，且尚無機會斟
    酌利害關係或受外力干擾，所述較為可信。況依附表所示失
    竊電纜線數量及重量觀之，尚無法由證人即同案共犯乙○○
    一人獨力行竊，亦可認定上開竊盜犯行，應係由其與被告共
    同下手行竊無誤。
(三)、又證人即「青龍資源回收場」負責人戊○○於本院審理中亦
    到庭證述被告有多次到其經營之資源回收場變賣電纜線等物
    （本院卷第57至第58頁），被告對此亦自承不諱，況被告亦
    自承其每次變賣電纜線後所得價金，均與證人即同案共犯乙
    ○○平分（本院卷第62頁），益徵其應係共同下手行竊無誤
    ，否則又如何能分得贓款之一半，足認被告確與同案共犯共
    同至上開時、地行竊無誤。
(三)、綜上所述，本件事證明確，被告共同加重竊盜犯行應足認定
    。
二、核被告所為，犯刑法第321條第1項第3款之加重竊盜罪。被
    告與同案共犯乙○○間，就上開犯行，有犯意聯絡及行為分
    擔，均為共同正犯。被告所犯上開11罪間，犯意各別，行為
    有異，應分論併罰。又被告前因施用第1、2級毒品案件，經
    臺灣彰化地方法院以92年度訴字第855號分別判處有期徒刑1
    年、8月，並定應執行有期徒刑1年6月確定，於94年6月18日
    因假釋付保護管束期滿未經撤銷，視為執行完畢，其於有期
    徒刑執行完畢5年內，故意再犯本件有期徒刑以上之刑之罪
    ，均為累犯，應依法各加重其刑。爰審酌被告素行不佳，本
    件竊盜犯行易危害鐵路行車之安全，對社會治安所生危害非
    輕，不宜輕縱，其法治觀念淡薄，且犯後否認犯行，態度非
    佳，及其犯罪之動機、目的、手段等一切情狀，分別量處如
    主文所示之刑。又中華民國九十六年罪犯減刑條例業於96
    年7月4日公布，並自96年7月16日施行，該條例第2條明文規
    定：「犯罪在中華民國96年4月24日以前者，除本條例另有
    規定外，依下列規定減刑：三、有期徒刑、拘役或罰金，減
    其刑期或金額二分之一」；本件被告所犯附表編號1至7之加
    重竊盜犯行等罪之犯罪時間，均係在96年4月24日以前，故
    依上開規定，應減其有期徒刑二分之一，並與附表編號8至
    11不應減刑之罪，合併定應執行之刑。至破壞剪1支，雖為
    被告所有供本件犯罪所用之物，惟因未據扣案，無證據證明
    其尚存在，為免將來執行困難，爰不予宣告沒收，併此敘明
    。
據上論斷，應依刑事訴訟法第299條第1項前段，刑法第28條、第
321條第1項第3款、第47條第1項、第51條第5款，中華民國96年
罪犯減刑條例第2條第1項第3款、第7條、第11條，判決如主文。
本案經檢察官丙○○到庭執行職務。
中    華    民    國    97    年    1     月    31    日
                  刑事第十五庭  法  官  柯雅惠
上正本證明與原本無異。
如不服本判決，應於收受送達後10日內向本院提出上訴書狀（應
敘述具體理由並附繕本）。
上訴書狀如未敘述理由，應於上訴期間屆滿後20日內補提理由書
於本院。
                                書記官  鍾小屏
中    華    民    國    97    年    1     月    31    日
附表：
┌──┬───┬─────┬─────┬────┬────┬─────────┐
│編號│行為人│竊取  時間│竊取  地點│竊取物品│竊取方式│宣告刑            │
│    │      │          │          │        │        │                  │
├──┼───┼─────┼─────┼────┼────┼─────────┤
│1   │乙○○│96年4月1日│臺灣鐵路局│電纜線1 │以自備之│處有期徒刑玖月，減│
│    │己○○│晚上11時許│新烏日火車│批（計重│破壞剪剪│為有期徒刑肆月又拾│
│    │      │          │站旁停車場│80公斤）│斷後竊走│伍日。            │
├──┼───┼─────┼─────┼────┼────┼─────────┤
│2   │乙○○│96年4月3日│臺灣鐵路局│電纜線1 │以自備之│處有期徒刑捌月，減│
│    │己○○│晚上11時許│新烏日火車│批（計重│破壞剪剪│為有期徒刑肆月。  │
│    │      │          │站旁停車場│45公斤）│斷後竊走│                  │
├──┼───┼─────┼─────┼────┼────┼─────────┤
│3   │乙○○│96年4月8日│臺灣鐵路局│電纜線1 │以自備之│處有期徒刑玖月，減│
│    │己○○│晚上11時許│新烏日火車│批（計重│破壞剪剪│為有期徒刑肆月又拾│
│    │      │          │站旁停車場│80公斤）│斷後竊走│伍日。            │
├──┼───┼─────┼─────┼────┼────┼─────────┤
│4   │乙○○│96年4月12 │臺灣鐵路局│電纜線1 │以自備之│處有期徒刑玖月，減│
│    │己○○│日凌晨1時 │新烏日火車│批（計重│破壞剪剪│為有期徒刑肆月又拾│
│    │      │許        │站旁停車場│70公斤）│斷後竊走│伍日。            │
├──┼───┼─────┼─────┼────┼────┼─────────┤
│5   │乙○○│96年4月18 │臺灣鐵路局│電纜線1 │以自備之│處有期徒刑拾月，減│
│    │己○○│日凌晨1時 │新烏日火車│批（計重│破壞剪剪│為有期徒刑伍月。  │
│    │      │許        │站旁停車場│120公斤 │斷後竊走│                  │
│    │      │          │          │）      │        │                  │
├──┼───┼─────┼─────┼────┼────┼─────────┤
│6   │乙○○│96年4月21 │臺灣鐵路局│不銹鋼地│以自備之│處有期徒刑捌月，減│
│    │己○○│日下午2時 │新烏日火車│線1批（ │破壞剪剪│為有期徒刑肆月。  │
│    │      │許        │站內基隆起│計重50公│斷後竊走│                  │
│    │      │          │201.6公里 │斤）    │        │                  │
│    │      │          │西副線旁溝│        │        │                  │
│    │      │          │槽內      │        │        │                  │
├──┼───┼─────┼─────┼────┼────┼─────────┤
│7   │乙○○│96年4月23 │臺中市建國│不銹鋼地│以自備之│處有期徒刑拾月，減│
│    │己○○│日下午2時 │北路1段與 │線1批（ │破壞剪剪│為有期徒刑伍月。  │
│    │      │許        │大慶街2段 │計重100 │斷後竊走│                  │
│    │      │          │前100公尺 │公斤）  │        │                  │
│    │      │          │處火車北上│        │        │                  │
│    │      │          │車道西副線│        │        │                  │
│    │      │          │旁溝槽內  │        │        │                  │
├──┼───┼─────┼─────┼────┼────┼─────────┤
│8   │乙○○│96年4月25 │臺中市建國│不銹鋼地│以自備之│處有期徒刑拾壹月。│
│    │己○○│日下午2時 │南路2段與 │線1批（ │破壞剪剪│                  │
│    │      │許        │美村路2段 │計重120 │斷後竊走│                  │
│    │      │          │處火車北上│公斤）  │        │                  │
│    │      │          │車道東正線│        │        │                  │
│    │      │          │旁溝槽內  │        │        │                  │
├──┼───┼─────┼─────┼────┼────┼─────────┤
│9   │乙○○│96年4月26 │臺中市復興│不銹鋼地│以自備之│處有期徒刑捌月。  │
│    │己○○│日下午3時 │路3段53巷 │線1批（ │破壞剪剪│                  │
│    │      │許        │33號前東正│計重40公│斷後竊走│                  │
│    │      │          │線旁溝槽內│斤）    │        │                  │
├──┼───┼─────┼─────┼────┼────┼─────────┤
│10  │乙○○│96年4月28 │臺中市學府│不銹鋼地│以自備之│處有期徒刑捌月。  │
│    │己○○│日下午2時 │路216號前 │線1批（ │破壞剪剪│                  │
│    │      │許        │東正線旁溝│計重50公│斷後竊走│                  │
│    │      │          │槽內      │斤）    │        │                  │
├──┼───┼─────┼─────┼────┼────┼─────────┤
│11  │乙○○│96年4月30 │臺中市正義│不銹鋼地│以自備之│處有期徒刑捌月。  │
│    │己○○│日下午1時 │街2巷13號 │線1批（ │破壞剪剪│                  │
│    │      │許        │前        │計重50公│斷後竊走│                  │
│    │      │          │          │斤）    │        │                  │
└──┴───┴─────┴─────┴────┴────┴─────────┘
附錄：
刑法第321條：
犯竊盜罪而有左列情形之一者，處6月以上、5年以下有期徒刑：
一於夜間侵入住宅或有人居住之建築物、船艦或隱匿其內而犯之
者。
二  毀越門扇、牆垣或其他安全設備而犯之者。
三  攜帶兇器而犯之者。
四  結夥三人以上而犯之者。
五  乘火災、水災或其他災害之際而犯之者。
六  在車站或埠頭而犯之者。
前項之未遂犯罰之。


司法院資訊處製作；財團法人民間司法改革基金會備份。
